最高法院刑事判決　　　　　　九十六年度台上字第五七八三號
上　訴　人　台灣高等法院檢察署檢察官
被　　　告　甲○○
上列上訴人因被告盜匪案件，不服台灣高等法院中華民國九十六
年七月二十四日第二審判決（九十六年度上訴字第二二八六號，
起訴案號：台灣板橋地方法院檢察署八十八年度偵字第一九一五
九、一九二三六、一九二三七、一九四二三、二０五二七、二０
八九七、二一五四九號），提起上訴，本院判決如下：
    主  文
上訴駁回。
    理  由
按刑事訴訟法第三百七十七條規定，上訴於第三審法院，非以判
決違背法令為理由，不得為之。是提起第三審上訴，應以原判決
違背法令為理由，係屬法定要件。如果上訴理由狀並未依據卷內
訴訟資料，具體指摘原判決不適用何種法則或如何適用不當，或
所指摘原判決違法情事，顯與法律規定得為第三審上訴理由之違
法情形，不相適合時，均應認其上訴為違背法律上之程式，予以
駁回。本件原判決以公訴意旨略稱：被告甲○○與陳德忠、徐詩
博、陳正隆、陳薇文、許岫峰、徐詩桓、古正群、林康月金、林
儷娟、鄭雅綺、鐘玉娟（均另案審理）及孫英哲（已死亡）等人
共同基於意圖為自己不法所有之概括犯意，由陳德忠組成盜匪集
團，自民國八十八年五月間起，在報紙上刊登徵求男性公關司機
之廣告（應徵者須自備小客車），並指派被告、林康月金、陳薇
文及鐘玉娟等人負責接聽電話，將應徵者資料登記後，交予陳德
忠透過網際網路查詢應徵者所有小客車之相關資料，並約定面試
時間、地點，再由集團內成員數人一組（通常是二人或三人）前
往赴約，乘機在應徵者之飲料內摻入迷藥，至使不能抗拒，而取
走其小客車、證件及財物，予以典當朋分。陳德忠與徐詩桓復於
同年七月十八日晚上，在台北縣板橋市亞東工專大門前，向應徵
之翁志豪等人佯稱須核對身分證件等語，使其陷於錯誤，交出國
民身分證或駕駛執照，陳德忠、徐詩桓取得證件後即行逃逸。陳
德忠再利用詐得之證件，偽刻印章，向銀行或郵局開設帳戶，準
備出售圖利，為警查獲等情，因認被告涉有（九十一年一月三十
日廢止前）懲治盜匪條例第五條第一項第一款盜匪罪嫌，及刑法
第二百十六條、第二百十條行使偽造私文書、第三百三十九條第
一項詐欺取財等罪嫌。經審理結果，認不能證明被告犯罪，爰維
持第一審諭知被告無罪之判決，駁回檢察官在第二審之上訴，已
綜合全部卷證資料，逐一審酌論斷，詳敘何以無從形成被告有罪
心證之理由，從形式上觀察，並無判決違背法令之情形存在。復
查證人徐詩博、徐詩桓所為之證言，如何不足為不利於被告之證
明，判決內已說明其斟酌取捨之理由（見原判決第四頁第一行至
第五頁第一行、第五頁第二十二行至第六頁第三行、第八頁第十
六行至第十頁第十三行）。上訴意旨擷取徐詩博、徐詩桓之片段
陳述，漫就原審取捨證據及判斷其證明力職權之適法行使，憑己
見為不同之評價，執以指摘原判決違法，不符第三審上訴之法定
要件。又陳德忠原來之同居女友陳薇文是否認識被告，與判斷被
告有無參與本件犯罪，尚無直接關聯。陳德忠供稱其於台北縣永
和市之居住處係被告代為承租，如果不虛，亦難據以認定被告共
同犯罪。上訴意旨徒以陳德忠之居住處係被告為其承租，遽認彼
此間「顯有犯意之聯絡及行為之分擔」，殊嫌臆測，尤非第三審
上訴之合法理由。再，上訴意旨抄錄原判決所載之理由及證人徐
詩博等人之供述筆錄（即上訴理由一部分，見上訴理由書第一頁
至第七頁），但未置一詞說明原判決有何違背法令之處，亦與首
揭上訴之法定要件不相適合，其上訴為違背法律上之程式，應予
駁回。
據上論結，應依刑事訴訟法第三百九十五條前段，判決如主文。
中　　華　　民　　國　九十六　年　　十　　月　三十一　日
                      最高法院刑事第二庭
                          審判長法官  紀　俊　乾
                                法官  黃　正　興
                                法官  陳　東　誥
                                法官  陳　世　雄
                                法官  魏　新　和
      本件正本證明與原本無異
                                      書  記  官
中　　華　　民　　國　九十六　年　 十一 　月　　一　　日
                                                      Ｅ
